# 关于租赁续租的会计处理

提问人：1886881hui 时间：2023-05-23 20:24:35
现公司原有一份 3 年期的长期租赁合同，公司确认为使用权资产，在合同到期前三个月，与出租方达成一致，签订补充协议，决定续租一年，那租赁变更日如何进行会计处理合适？从租赁变更日作为折现期的期初，那原有的使用权资产该如何进行处理，求教各位大神

回答人：chenyiwei
以续租协议的签约日作为变更生效日，将截至该日尚未支付的租金（含原租约下剩余三个月的租金和续租期内的租金）按照剩余租赁期对应的折现率进行折现，确定变更后租赁负债的应有账面价值。将该租赁负债应有账面价值与变更前租赁负债原有账面价值之间的差额，借记使用权资产，贷记租赁负债。